# 求助陈版主，抵押房屋出售并交房的会计处理。

提问人：liuweisheng 时间：2019-12-13 08:05:09
A 公司（房地产公司）名下房屋，A 公司借款并办理了抵押，后签订房屋买卖合同出售给了 B，已办理交房手续，B 已经开始免费使用，由于已办理抵押，无法过户。现在这套房产在 A 账面入什么科目，能不能做收入？谢谢老师解惑。

回答人：chenyiwei
1 、出售已被抵押的房产，该操作是否合规？银行是否知情并同意？对此请注意核实。
2 、在确保交易有效的前提下，应考虑该房屋的使用权和收益权等相关权利是否已经实质转移，其所有权上的主要风险和报酬（如毁损和灭失风险）是否已经转移，并获取律师意见，作为相关判断的支持性证据。